臺灣士林地方法院民事裁定　　　　　 100年度消債更字第60號
債　務　人　洪娜娟
代　理　人　陳昭全律師
上列債務人聲請更生事件，本院裁定如下：
    主  文
債務人應於本裁定送達後十五日內，補提如附件所示文件及資料
到院。
    理  由
一、按債務人與金融機構協商成立者，不得聲請更生或清算，但
    因不可歸責於己之事由，致履行顯有重大困難者，不在此限
    。本條例施行前，債務人依金融主管機關協調成立之中華民
    國銀行公會會員辦理消費金融案件無擔保債務協商機制與金
    融機構成立之協商，準用前項之規定，消費者債務清理條例
    第151 條第5 項、第6 項分別定有明文。又債務人聲請更生
    時，所提出之財產及收入狀況說明書，應表明下列事項，並
    提出證明文件：(一)財產目錄，並其性質及所在地。(二)最近五
    年是否從事營業活動及平均每月營業額。(三)收入及必要支出
    之數額、原因及種類。(四)依法應受債務人扶養之人，此觀諸
    消費者債務清理條例第43條第6 項規定自明。另法院認為必
    要時，得定期命債務人據實報告更生聲請前2 年內財產變動
    之狀況，並對於消費者債務清理條例第43條所定事項補充陳
    述、提出關係文件或為其他必要之調查，同條例第44條亦有
    明定。末按債務人聲請更生或清算不合程式或不備其他要件
    者，法院應以裁定駁回之，但其情形可以補正者，法院應定
    期間先命補正，同條例第8 條定有明文。且更生之聲請有拒
    絕提出關係文件或為財產變動狀況之報告者，應駁回之，參
    諸同條例第46條第3 款規定自明。
二、查本件債務人具狀聲請更生，未提出如附件所示文件及資料
    到院，爰定期命補正，如逾期未補正，則駁回其聲請。
三、為謀將來更生程序順利進行，請預提合理公允之更生方案（
    內容應含還款來源、每期清償金額、分期清償方法、最終清
    償期），並具體說明債務人積欠高額債務之確實原因，但勿
    以「卡債利息過高，以卡養卡，或生活消費支出」等空泛理
    由代之。
中    華    民    國   100    年    5     月    5     日
                  民事第二庭  法      官  周群翔
上為正本係照原本作成。
本件不得抗告。
中    華    民    國   100    年    5     月    6     日
                              書  記  官  朱亮彰
附件：
1、提出中華民國銀行公會會員辦理消費金融案件無擔保債務協
   商機制協議書及無擔保債務還款計畫書。就債務人所主張不
   可歸責於己之事由，致履行協商條件顯有重大困難之事實提
   出證據，並提出關係證明文件，說明下列事項：
   (1)成立協商時間？每月協商還款金額？於何時毀諾？毀諾時
     之收入、支出情形為何？及毀諾前之還款來源？
   (2)說明毀諾時之工作內容、雇主姓名、公司名稱及每月收入
     情形，並提出薪資證明文件。
2、就所提出之財產及收入狀況說明書，進一步說明下列事項並
   提出關係證明文件：
   (1)提出自民國99年9 月起迄今薪資單影本及薪資轉帳存摺內
     頁影本（二者皆須提出），說明99年9 月及同年10月薪資
     轉帳之金額較其餘各月為高之原因。
   (2)說明債務人目前工作內容、每月收入情形、薪資結構（如
     本薪、業績獎金、佣金、服務費、紅利）、是否領取年終
     獎金或其他獎金、津貼，其金額，及發放時間。
   (3)提出相關證明文件，說明是否領取低收入戶補助、租屋津
     貼或其他社會補助及金額。若未申請，或雖申請惟不符資
     格，應說明未申請或不符資格之原因。
   (4)提出以債務人為要保人之商業保險契約書（含人壽保單及
     儲蓄性、投資性保單），說明投保內容，是否辦理保單質
     借，並陳報現有保單價值準備金及每月支出保險費用之金
     額。
   (5)說明債務人戶籍地與債務人之關係，設籍之原因，戶籍地
     之房地為何人所有及所有居住成員。
   (6)說明所租賃房屋坪數，所有居住成員，如何分擔租金及相
     關居住費用，並提出所有居住成員收入證明。
   (7)應受扶養人洪寶安、洪蘇明經之全戶戶籍謄本（記事勿省
     略），及最新勞保被保險人投保資料表。說明其等目前實
     際居住地址，居住房地之居住權源，有無工作，每月收入
     狀況，於何時退休，是否領取退休金、老年年金、勞保老
     年給付及金額。若曾領取一次請領之退休金或勞保老年給
     付，並說明資金流向。
   (8)提出債務人家族系統表，洪寶安、洪蘇明經所有扶養義務
     人（即其子女）之收入證明文件（薪水帳戶存摺或薪資單
     影本），及財產歸屬清單。並說明洪寶安、洪蘇明經子女
     之收入狀況，如何分擔扶養費用，及實際支出之扶養費，
     若未支出，應釋明其未能支出之正當理由。
   (9)說明洪蘇明經財產歸屬資料清單上所載7 筆投資之資金來
     源，目前仍持有之股票種類、股數及其現值，並提出相關
     證明文件（如證券公司出具之客戶庫存餘額表）。
3、報告更生聲請前2 年內除已載入財產及收入狀況說明書內之
   項目外之財產變動狀況（例如處分不動產、黃金、珠寶、償
   還債務…等），並提出聲請更生前2 年內（98年4 月21日至
   100 年4 月20日）之所有金融帳戶影本（須附完整內頁資料
   並補登存摺至本裁定送達日）。